【裁判字號】    92,訴,329
【裁判日期】    921031
【裁判案由】    毒品危害防制條例
【裁判全文】
臺灣宜蘭地方法院刑事判決                          九十二年度訴字第三二九號
    公  訴  人  臺灣宜蘭地方法院檢察署檢察官
    被      告  甲○○
右列被告因違反毒品危害防制條例案件，經檢察官提起公訴（九十二年度毒偵字第五
九九），本院合議庭裁定由受命法官獨任進行簡式審判程序，爰不經通常程序判決如
左：
    主  文
甲○○連續施用第一級毒品，累犯，處有期徒刑壹年。扣案第一級毒品海洛因壹包（
驗後淨重零點壹肆公克；包裝重零點壹玖公克）沒收銷燬之；又連續施用第二級毒品
，累犯，處有期徒刑捌月。扣案第二級毒品安非他命壹包（毛重零點肆公克）沒收銷
燬之。應執行有期徒刑壹年陸月。扣案第一級毒品海洛因壹包（驗後淨重零點壹玖公
克；包裝重零點壹玖公克）及第二級毒品安非他命壹包（毛重零點肆公克）均沒收銷
燬之。
    事  實
一、甲○○前於民國八十八年間因犯竊盜案件，經本院判處有期徒刑十月確定，八十
    九年一月七日縮刑期滿執行完畢。又其曾因施用毒品案件，經本院二度依聲請裁
    定送觀察、勒戒後，均認無繼續施用毒品傾向，而由臺灣宜蘭地方法院檢察署檢
    察官先後於八十七年十一月六日以八十七年度偵字第三一一０號，及於九十一年
    三月五日以九十一年度毒偵緝字第一八號為不起訴處分確定。詎再因施用第一級
    毒品海洛因（下稱海洛因）及第二級毒品安非他命（下稱安非他命）案件，經本
    院於九十一年十一月二十九日以九十一年度訴字第四三三號各判處有期徒刑十月
    及七月，應執行有期徒刑一年四月，同年十二月二十七日確定後，又因施用海洛
    因案件，經本院於九十二年七月三十一日以九十二年度訴更字第三號判決有期徒
    刑十月確定。然猶不知悛悔，竟仍基於施用海洛因及安非他命抵癮之概括犯意，
    自九十二年八月十一日某時許起，至同年十月九日某時許止，連續在其位於宜蘭
    縣五結鄉○○路三十九號施用海洛因及安非他命多次。嗣遭警於九十二年八月十
    一日十二時三十分許在宜蘭縣五結鄉○○路三十九號之住處當場查獲，及於同年
    十月九日緝獲，並扣得其持有之海洛因一包（驗後淨重零點一四公克；包裝重零
    點一九公克）及安非他命一包（毛重零點四公克）。
二、案經宜蘭縣警察局羅東分局報告臺灣宜蘭地方法院檢察署檢察官偵查起訴。
    理  由
一、右揭事實，業經被告甲○○到庭坦承不諱，復有慈濟大學濫用藥物檢驗中心所出
    具，呈嗎啡及安非他命陽性反應之檢驗總表一份附卷，暨海洛因一包（驗後淨重
    零點一四公克；包裝重零點一九公克）、安非他命一包（毛重零點四公克）扣案
    可佐，堪徵其自白要與事實相符，足堪採信。又被告曾因施用毒品案件，經本院
    二度依聲請裁定送觀察、勒戒後，均認無繼續施用毒品傾向，而由臺灣宜蘭地方
    法院檢察署檢察官先後於八十七年十一月六日以八十七年度偵字第三一一０號，
    及於九十一年三月五日以九十一年度毒偵緝字第一八號為不起訴處分確定。詎再
    因施用海洛因及安非他命案件，經本院於九十一年十一月二十九日以九十一年度
    訴字第四三三號各判處有期徒刑十月及七月，應執行有期徒刑一年四月，同年十
    二月二十七日確定後，又因施用海洛因案件經本院於九十二年七月三十一日以九
    十二年度訴更字第三號判決有期徒刑十月確定等情，已經其到庭自承綦詳，復有
    臺灣高等法院被告全國前案紀錄表一份存卷足考。本件事證至臻明確，被告犯行
    洵堪認定，應予依法論科。
二、核被告甲○○之所為，係違反毒品危害防制條例第十條第一項、第二項之施用第
    一級、第二級毒品罪。其施用毒品前之所持有海洛因及安非他命之低度行為，皆
    已分別為施用毒品之高度行為所吸收，均不另論罪。其先後多次施用海洛因及安
    非他命抵癮之犯行，時間緊接，方法相同，各觸犯構成要件相同之罪，顯均係基
    於概括犯意為之，均應依刑法第五十六條連續犯之規定各論以一罪並加重其刑。
    被告所犯施用第一級毒品及施用第二級毒品罪，犯意各別，罪名不同，應分論併
    罰之。末查，被告前於八十八年間因犯竊盜案件，經本院判處有期徒刑十月確定
    ，八十九年一月七日縮刑期滿執行完畢之事實，業據其坦言屬實，且有臺灣高等
    法院被告全國前案紀錄表一份附卷可憑，茲於執行完畢後五年內再犯有期徒刑以
    上之本罪，應依刑法第四十七條累犯之規定，加重其刑，並依法遞加重之。審酌
    被告前已歷經毒品危害防制條例新制所定之觀察、勒戒及強制戒治程序後，猶未
    能戒除毒害，更於經本院對其施用毒品之犯行判處有期徒刑後，猶未能戒斷毒害
    ，顯徵其確已難憑己力摒除毒癮，而有對之處以較長刑期俾達隔離戒毒之必要，
    惟念其坦承犯行，態度良好及其犯罪動機、目的、手段及造成社會整體侵害等一
    切情狀，爰各就其所犯二罪分別量處如主文所示之刑，並定其應執行之刑，以資
    警懲。扣案如主文所示之物，其中疑似海洛因之白色粉末一包，經送法務部調查
    局檢驗結果，確屬第一級毒品海洛因（驗後淨重零點一四公克；包裝重零點一九
    公克）無訛，此見卷附該局出具之九十二年九月三十日調科壹字第三０００００
    九四０號鑑定通知書即明；另由被告之自白及其遭警查獲時所採集之尿液，經送
    慈濟大學醫學院濫用藥物檢驗中心檢驗所呈之安非他命陽性反應結果，亦顯可推
    知其所持有疑似安非他命之白色粉末一包（合計毛重零點四公克），當屬第二級
    毒品安非他命無誤，是皆應依毒品危害防制條例第十八條第一項前段之規定，併
    予宣告沒收銷燬之。
據上論斷，應依刑事訴訟法第二百七十三條之一第一項、第二百九十九條第一項前段
，毒品危害防制條例第十條第一項、第二項、第十八條第一項前段，刑法第十一條前
段、第五十六條、第四十七條、第五十一條第五款，判決如主文。
本案經檢察官張誌洋到庭執行職務
中      華      民      國      九十二      年    十    月    三十一    日
                            臺灣宜蘭地方法院刑事第二庭
                                          法  官  陳  嘉  年
右正本證明與原本無異。
如不服本判決，應於判決送達後十日內向本院提出上訴狀。（應附繕本）
                                          書記官  詹  玉  惠
中      華      民      國      九十二       年    十一  月    三       日
附錄本案論罪科刑法條全文
毒品危害防制條例第十條第一項
施用第一級毒品者，處六月以上五年以下有期徒刑。
施用第二級毒品者，處三年以下有期徒刑。


司法院資訊處製作；財團法人民間司法改革基金會備份。
